最　高　行　政　法　院　裁　定
                                      100年度裁字第737號
上  訴  人　香港商亞太星空傳媒有限公司台灣分公司
代　表　人　查佛利
被 上訴 人　國家通訊傳播委員會
代　表　人　蘇蘅
上列當事人間衛星廣播電視法事件，上訴人對於中華民國99年12
月16日臺北高等行政法院99年度訴字第1749號判決，提起上訴，
本院裁定如下：
　　主  文
上訴駁回。
上訴審訴訟費用由上訴人負擔。
　　理  由
一、按對於高等行政法院判決之上訴，非以其違背法令為理由，
    不得為之，行政訴訟法第242條定有明文。依同法第243條第
    1項規定，判決不適用法規或適用不當者，為違背法令；而
    判決有同條第2項所列各款情形之一者，為當然違背法令。
    是當事人對於高等行政法院判決上訴，如依行政訴訟法第24
    3條第1項規定，以高等行政法院判決有不適用法規或適用不
    當為理由時，其上訴狀或理由書應有具體之指摘，並揭示該
    法規之條項或其內容；若係成文法以外之法則，應揭示該法
    則之旨趣；倘為司法院解釋或本院之判例，則應揭示該判解
    之字號或其內容。如以行政訴訟法第243條第2項所列各款情
    形為理由時，其上訴狀或理由書，應揭示合於該條項各款之
    事實。上訴狀或理由書如未依此項方法表明，或其所表明者
    與上開法條規定不合時，即難認為已對高等行政法院判決之
    違背法令有具體之指摘，其上訴自難認為合法。
二、本件上訴人對於高等行政法院判決上訴，主張：（一）倘系
    爭節目確有違反衛星廣播電視法第18條第1項之規定者，則
    被上訴人應先依同法第35條之規定予以警告，而非逕依同法
    第36條第1項規定處罰。（二）國家通訊傳播委員會裁處廣
    播電視事業罰鍰案件處理要點（下稱罰鍰案件處理要點）第
    3點之規定，於99年4月6日發布並生效，其已變更並創設衛
    星廣播電視法第35條及第36條所無之構成要件及法律效果，
    並架空衛星廣播電視法第35條之規定，且未考量個別行為之
    違法程度，實已違反立法者之原意且違反行政罰法第25條之
    規定。（三）衛星廣播電視法第36條第1項第1款之適用前提
    ，係以警告之同一行為持續不改正為前提，系爭節目暨未曾
    受警告處分，自無適用同法第36條第1項第1款為罰鍰處分之
    理等語。雖以該判決違背法令為由，惟原判決已敘明：上訴
    人前於97年10月29日已有違反衛星廣播電視法第18條第1項
    規定之情事，經被上訴人依同法第35條第3款規定裁處警告
    在案，有卷附被上訴人98年1月17日通傳播字第09700408460
    號裁處書影本在卷可稽，是上訴人此次再違反衛星廣播電視
    法第18條規定，被上訴人逕行適用同法第36條第1款規定裁
    處罰鍰，自無違法未先予警告之情形等語，並就上訴人之主
    張何以不足採，分別予以指駁甚明。至上訴意旨所稱「罰鍰
    案件處理要點」第3點之規定，於99年4月6日發布並生效，
    已違反立法者之原意且違反行政罰法之規定云云，惟「罰鍰
    案件處理要點」修正第3點係適用於違法行為日發生於99年5
    月1日後之案件，本件並無該修正規定之適用，則上訴人之
    指摘亦無可採。核其上訴理由，係就原審取捨證據、認定事
    實之職權行使，指摘其為不當，並就原審已論斷者，泛言未
    論斷，或就原審所為論斷，泛言其論斷矛盾，而非具體表明
    合於不適用法規、適用法規不當、或行政訴訟法第243條第2
    項所列各款之情形，難認對該判決之如何違背法令已有具體
    之指摘。依首開規定及說明，應認其上訴為不合法。
三、據上論結，本件上訴為不合法。依行政訴訟法第249條第1項
    前段、第104條、民事訴訟法第95條、第78條，裁定如主文
    。
中　　華　　民　　國　　100　 年　　3　　 月　　24　　日
                    最高行政法院第一庭
                        審判長法官　鍾　耀　光
                              法官　吳  東  都
                              法官　黃　淑　玲
                              法官　鄭　小　康
                              法官　林　樹　埔

以  上  正  本  證  明  與  原  本  無  異
中　　華　　民　　國　　100　 年　　3　　 月　　24　　日
　　　　　　　　　　　　　　　書記官　王　福　瀛